ro-RO: Nivelul de rezistență la coroziune: Adecvat pentru apă dulce; De uz marin (regim greu pentru apă sărată); Adecvat pentru apă sărată; Altele
zh-TW: 耐腐蝕等級: 適用於淡水; 航海級 (鹽水重載); 適用於鹽水; 其他
ja: 耐腐食性レベル: 淡水用; マリングレード (海水用高耐久); 海水用; その他
lt-LT: Atsparumo korozijai lygmuo: Tinkama gėlam vandeniui; Jūrinės klasės (didelė apkrova sūriame vandenyje); Tinkama sūriam vandeniui; Kita
da: Rustbestandighedsniveau: Velegnet til ferskvand; Maritim kvalitet (hårdfør til saltvand); Velegnet til saltvand; Andet
hr-HR: Razina otpornosti na koroziju: Prikladno za slatku vodu; Brodski standard (izdržljivo u slanoj vodi); Prikladno za slanu vodu; Ostalo
nb: Korrosjonsmotstandsnivå: Egnet for ferskvann; Maritim kvalitet (kraftig saltvann); Egnet for saltvann; Annet
pt-PT: Nível de resistência à corrosão: Adequado para água doce; Qualidade marítima (uso intensivo em água salgada); Adequado para água salgada; Outro
sl-SI: Stopnja odpornosti proti koroziji: Primerno za sladko vodo; Navtični razred (visoka odpornost na slano vodo); Primerno za slano vodo; Drugo
sv: Korrosionsbeständighetsnivå: Lämplig för sötvatten; Marinkvalitet (tål saltvatten); Lämplig för saltvatten; Övrigt
el: Επίπεδο αντοχής στη διάβρωση: Κατάλληλο για γλυκό νερό; Ναυτιλιακού τύπου (βαρέως τύπου για αλμυρό νερό); Κατάλληλο για αλμυρό νερό; Άλλο
ko: 부식 내성 레벨: 담수용; 마린 그레이드(해수용 고강도); 해수용; 기타
sk-SK: Stupeň odolnosti voči korózii: Vhodné do sladkej vody; Námornícka kvalita (odolné voči slanej vode); Vhodné do slanej vody; Iné
en: Corrosion resistance level: Freshwater suitable; Marine-grade (saltwater heavy-duty); Saltwater suitable; Other
pt-BR: Nível de resistência à corrosão: Adequado para água doce; Classe naval (uso intenso em água salgada); Adequado para água salgada; Outros
tr: Korozyon dayanım seviyesi: Tatlı suya uygun; Denizcilik sınıfı (tuzlu su ağır hizmet tipi); Tuzlu suya uygun; Diğer
de: Korrosionsbeständigkeitsklasse: Für Süßwasser geeignet; Marinequalität (salzwasserbeständig, Heavy-Duty); Für Salzwasser geeignet; Andere
fi: Korroosionkeston taso: Sopii makeaan veteen; Merivedenkestävä (suolaisen veden kova käyttö); Sopii suolaiseen veteen; Muu
ru: Уровень коррозионной стойкости: Подходит для пресной воды; Морской класс (повышенной прочности для соленой воды); Подходит для соленой воды; Другое
nl: Corrosiebestendigheidsniveau: Geschikt voor zoetwater; Maritieme kwaliteit (zwaar gebruik in zoutwater); Geschikt voor zoutwater; Overige
it: Livello di resistenza alla corrosione: Adatto per acqua dolce; Grado marino (per uso gravoso in acqua salata); Adatto per acqua salata; Altro
th: ระดับความต้านทานการกัดกร่อน: เหมาะสำหรับน้ำจืด; เกรดใช้งานในทะเล (ทนทานในน้ำเค็ม); เหมาะสำหรับน้ำเค็ม; อื่นๆ
pl: Poziom odporności na korozję: Odpowiednia do wód słodkich; Klasy morskiej (do trudnych warunków słonowodnych); Odpowiednia do wód słonych; Inny
fr: Niveau de résistance à la corrosion: Adapté à l’eau douce; Qualité marine (usage intensif en eau salée); Adapté à l’eau salée; Autre
vi: Mức độ chống ăn mòn: Thích hợp với nước ngọt; Cấp độ hàng hải (chịu được nước mặn tốt); Thích hợp với nước mặn; Khác
hu: Korrózióállósági szint: Édesvízhez alkalmas; Tengeri minőségű (sósvízi, nagy igénybevételre); Sós vízhez alkalmas; Egyéb
es: Nivel de resistencia a la corrosión: Apto para agua dulce; Grado marino (resistente para agua salada); Apto para agua salada; Otro
bg-BG: Ниво на устойчивост на корозия: Подходящи за сладка вода; Морски клас (устойчиви на солена вода); Подходящи за солена вода; Други
cs: Stupeň odolnosti proti korozi: Vhodné do sladké vody; Námořní kvalita (vysoká odolnost ve slané vodě); Vhodné do slané vody; Ostatní
zh-CN: 耐腐蚀等级: 适合淡水; 航海级（盐水重型）; 适合盐水; 其他